臺灣士林地方法院刑事判決　　　　　　　 94年度易字第328號
公　訴　人　臺灣士林地方法院檢察署檢察官
被　　　告　甲○○
上列被告因違反毒品危害防制條例案件，經檢察官提起公訴（93
年度毒偵字第1286號），被告於準備程序就被訴事實為有罪之陳
述，經本院合議庭裁定改由受命法官獨任逕以簡式審判程序進行
審理，並判決如下：
    主  文
甲○○施用第二級毒品，累犯，處有期徒刑捌月。
    事實及理由
一、本件犯罪事實、證據及適用法條，除均引用檢察官起訴書之
    記載（如附件）外，並補充如次：
(一)被告甲○○係以將甲基安非他命置入打破之電燈炮內燒烤，
    並以吸管吸煙之方式，施用第二級毒品甲基安非他命。
(二)起訴書所載及補充後之犯罪事實，業據被告甲○○於本院庭
    訊時坦承不諱（詳見本院民國94年5 月13日準備程序筆錄、
    94年5 月13日審判筆錄），核與起訴書所載之其他證據相符
    ，足見其自白與事實相符。
(三)又被告本件被訴施用第二級毒品安非他命之犯罪時間，係93
    年7 月25日，斯時被告另因被訴施用第二級毒品安非他命之
    罪，另由台灣板橋地方法院以93年度訴字第167 號審理中，
    並於93年3 月24日以93年度訴字第167 號判決就其施用第2
    級毒品之犯行，判處有期徒刑7 月，嗣上訴後，再由台灣高
    等法院於93年10月4 日以93年度上訴字第1410號判決駁回上
    訴，該案宣示判決時固已在被告本件被訴施用第二級毒品犯
    行之後，惟台灣高等法院93年度上訴字第1410號審理之被告
    施用第二級毒品之犯罪時間，係(1)92年8 月13日為警採尿時
    起回溯前96小時內之某時，施用第二級毒品安非他命一次之
    犯行；(2)92年9 月26日為警採尿時起回溯前96小時內之某時
    ，施用第二級毒品安非他命一次之犯行，距本件被訴施用第
    二級毒品安非他命之時點，相隔近1 年；被告復於偵查中自
    承：伊是93年7 月28日上午11時30分為警採尿，伊是在驗尿
    前的3 天內，約7 月25日早上9 點在伊通河東街家裡施用的
    ，伊在92年9 月26日驗尿前4 、5 日內分別施用毒品海洛因
    及安非他命後，海洛因、安非他命都已經戒掉，是因綽號「
    阿明」之姓名年籍不詳之成年男子請，伊才臨時起意再吸（
    94年3 月15日偵訊筆錄，台灣士林地方法院檢察署93年度毒
    偵字第1286號卷第41頁、第42頁參照），又於本院審理時自
    承：這次之前，伊都沒有再施用，是綽號「阿明」的朋友來
    找伊，伊才又一起施用，如果不是朋友來找伊，伊是不會想
    到要施用，伊就吸這一次（本院94年5 月13日審判筆錄第4
    頁參照），稽之被告甲○○因92年8 、9 月間之施用毒品犯
    行，確為臺灣板橋地方法院以92年度毒聲字第3036號裁定令
    入戒治處所施以強制戒治，嗣因毒品危害防制條例修正，始
    於93年1 月9 日依法釋放，亦有台灣高等法院被告全國前案
    紀錄表1 份在卷足稽，堪認被告上開所述確屬實情，顯見
    本件被告93年7 月25日上午9 時許之施用第二級毒品安非他
    命之犯行，應係另行起意，被告本件犯行即不為台灣高等法
    院93年度上訴字第1410號確定判決之既判力所及，附此敘明
    。
(四)綜上，本件事證明確，被告犯行洵堪認定，應依法論科。
二、查被告甲○○前因施用第二級毒品安非他命、第一級毒品海
    洛因案件，先後經臺灣臺北地方法院以87年度毒聲字第1577
    號、本院以90年度毒聲字第1243號送觀察、勒戒後，均認無
    繼續施用毒品之傾向，分別於87年12月19日、90年10月23日
    獲釋，並分別由臺灣臺北地方法院檢察署檢察官以87年度偵
    字第25238 號、臺灣士林地方法院檢察署檢察官以90年度毒
    偵字第1856號處分不起訴確定，旋又因施用第二級毒品安非
    他命案件，經本院以91年度毒聲字第617 號裁定令入戒治處
    所施以強制戒治，嗣因戒治成效評定為合格，經本院於91年
    12月20日以91年度毒聲字第1369號裁定停止戒治後，於92年
    2 月12日出所，所餘戒治期間付保護管束，至92年7 月22日
    保護管束期滿未經撤銷，視為強制戒治期滿執行完畢；刑事
    訴追部分，則經臺灣士林地方法院檢察署檢察官聲請以簡易
    判決處刑，嗣經本院以91年度士簡字第317 號判決處有期徒
    刑6 月，如易科罰金以300 元折算1 日，於同年11月15日確
    定，嗣於93年5 月13日縮刑期滿執行完畢。再因施用第一級
    毒品海洛因及第二級毒品安非他命案件，經臺灣板橋地方法
    院以92年度毒聲字第3036號裁定令入戒治處所施以強制戒治
    ，嗣因毒品危害防制條例修正，而於93年1 月9 日依法釋放
    ；刑事訴追部分，則經臺灣板橋地方法院檢察署檢察官以92
    年度毒偵字第3144號提起公訴，並經台灣板橋地方法院檢察
    署檢察官再以93年度毒偵字第204 號移送併案審理，嗣由臺
    灣板橋地方法院於93年3 月24日以93年度訴字第167 號判決
    就施用第一級毒品部分判處有期徒刑10月，就施用第二級毒
    品部分判處處有期徒刑7 月，應執行有期徒刑1 年2 月，上
    訴後，又經臺灣高等法院於93年10月4 日以93年度上訴字14
    10號判決駁回上訴確定，此分別有臺灣臺北地方法院檢察署
    87年度偵字第25238 號、臺灣士林地方法院檢察署90年度毒
    偵字第1856號不起訴處分書、臺灣板橋地方法院檢察署92年
    度毒偵字第3144號起訴書、臺灣高等法院93年度上訴字第
    1410號刑事判決、臺灣高等法院被告全國前案紀錄表各1 份
    在卷可按，是被告甲○○經強制戒治執行完畢釋放後，5 年
    內再犯毒品危害防制條例第10條之罪，應依毒品危害防制條
    例第23條第2 項之規定依法訴追審理。
三、按甲基安非他命，依其成癮性、濫用性及對社會危害性程度
    ，業經毒品危害防制條例第2 條第2 項第2 款列為第二級毒
    品。核被告甲○○所為，係犯毒品危害防制條例第10條第2
    項之施用第二級毒品罪，被告施用前持有毒品之低度行為，
    為施用毒品之高度行為所吸收，不另論罪。末查，被告前因
    違反毒品危害防制條例案件，經本院以91年度士簡字第317
    號判決處有期徒刑6 月確定，並於93年5 月13日縮刑期滿執
    行完畢，此有臺灣高等法院被告全國前案紀錄表1 份在卷可
    參，其受有期徒刑執行完畢後5 年以內，再犯本件有期徒刑
    以上之罪，為累犯，應依刑法第47條規定加重其刑。爰審酌
    被告已有多次施用毒品前科，素行不良，有台灣高等法院被
    告全國前案紀錄表1 份在卷可稽，除經觀察勒戒、強制戒治
    ，以及法院歷次刑之宣告、執行，仍無警惕，足見其已深陷
    毒品而難以自拔，及其犯罪之動機、目的、施用次數、施用
    毒品係戕害自己健康，並未直接危及他人法益，其犯後業已
    坦承犯行，態度尚稱良好，本件被訴施用犯行僅只1 次等一
    切情狀，量處如主文所示之刑，以示懲儆。又被告供施用第
    二級毒品所用之電燈泡、吸管，均已丟棄滅失，亦經被告供
    承明確，無庸依刑法第38條第1 項第2 款規定宣告沒收，附
    此敘明。
據上論斷，依刑事訴訟法第273 條之1 第1 項、第299 條第1 項
前段、第454 條第2 項、第310 條之2 ，毒品危害防制條例第10
條第2 項，刑法第11條前段、第47條，判決如主文。
本案經檢察官王巧玲到庭執行職務。
中　　華　　民　　國　　94　　年　　5 　　月　　27　　日
                  刑事第六庭法  官  許辰舟
以上正本證明與原本無異。
如不服本判決，應於判決送達後10日內，向本院提出上訴狀。
                            書記官  洪忠改
中　　華　　民　　國　　94　　年　　5 　　月　　27　　日
